臺灣高等法院民事裁定
111年度上字第387號
上  訴  人  張寶玉  

被  上訴人  周玉華    住○○市○○區○○路00巷00號      訴訟代
理人  劉琦富律師              
上列當事人間請求遷讓房屋等事件，上訴人對於中華民國110年1
2月30日臺灣士林地方法院109年度訴字第891號第一審判決關於
反訴部分提起上訴，本院裁定如下：
    主  文
上訴人應於收受本裁定正本七日內，補繳第一審裁判費新臺幣捌
萬伍仟捌佰肆拾參元；第二審裁判費新臺幣玖萬柒仟伍佰陸拾肆
元，逾期未補正，即駁回其上訴。
    理  由
一、按向第二審法院上訴，應依民事訴訟法第77條之16第1項規
    定繳納裁判費，此為必須具備之程式；又原告起訴不合程式
    或不備其他要件者，法院應以裁定駁回之。但其情形可以補
    正者，審判長應定期間先命補正；上訴不合法者，第二審法
    院應以裁定駁回之。但其情形可以補正者，審判長應定期間
    先命補正，民事訴訟法第249條第1項第6款、第444條第1項
    分別定有明文。次按計算上訴利益，應以上訴聲明範圍內起
    訴時訴訟標的之價額為準。又法院核定訴訟標的之價額，以
    起訴時之交易價額為準；無交易價額者，以原告就訴訟標的
    所有之利益為準。以一訴主張數項標的者，其價額合併計算
    之。但所主張之數項標的互相競合或應為選擇者，其訴訟標
    的價額，應依其中價額最高者定之。以一訴附帶請求其孳息
    、損害賠償、違約金或費用者，不併算其價額。民事訴訟法
    第77條之1第1項、第2項、第77條之2分別定有明文。
二、本件上訴人於原審對被上訴人提起反訴，求為判決：㈠先位
    ：確認原法院107年度司票字第3928號裁定（下稱系爭本票
    裁定）無效；備位：上開裁定應予撤銷。㈡先位：確認原法
    院107年度司執字第65034號清償債務強制執行事件於民國（
    下同）109年1月15日之拍賣無效；備位：上開拍賣程序應予
    撤銷。㈢被上訴人於109年3月3日就臺北市○○區○○路00號8樓
    之3房屋（臺北市○○區○○段0○段000○號，面積31.71平方公尺
    ，權利範圍1分之1；共有部分：同段1148建號，面積1,271.
    41平方公尺，權利範圍10000分之87）及坐落基地（臺北市○
    ○區○○段0○段000地號，面積690平方公尺，權利範圍100000
    分之634，與房屋合稱系爭房地）之所有權登記應予塗銷。㈣
    被上訴人應自109年1月15日起至塗銷前項所有權登記之日止
    ，按日給付上訴人新臺幣（下同）1,159元。原審判決上訴
    人全部敗訴，上訴人不服，提起上訴，並追加請求：被上訴
    人再給付上訴人200萬元，惟上訴人未據繳納此部分上訴之
    裁判費。查反訴聲明第1項之系爭本票裁定請求金額共計327
    萬1,541元（1,671,795元＋1,599,746元＝3,271,541元），其
    訴訟標的價額核定為327萬1,541元；反訴聲明第2項、第3項
    係依所有物返還請求權為請求，其訴訟標的價額應以系爭房
    地之起訴時交易價額為準，參酌被上訴人所提原法院強制執
    行投標書，核定為528萬9,000元（原審卷一第22頁）；反訴
    聲明第4項及追加請求200萬元部分，上訴人係依民法第184
    條第1項前段之規定，請求被上訴人賠償其因上開拍賣程序
    及所有權登記所受損害，依民事訴訟法第77條之2第2項之規
    定，不併算此部分訴訟標的價額。故本件訴訟標的之價額核
    定為856萬541元（3,271,541元＋5,289,000元＝8,560,541元
    ），應徵第一審裁判費8萬5,843元，上訴人尚未繳納；又應
    徵第二審裁判費12萬8,764元，扣除上訴人已繳納第二審裁
    判費3萬1,200元（本院卷第340頁），尚應補繳第二審裁判
    費9萬7,564元。茲依民事訴訟法第444條第1項但書規定，限
    上訴人於收受本裁定後7日內如數向本院繳納，逾期即駁回
    其上訴。
三、爰裁定如主文。
中　　華　　民　　國　　111 　年　　10　　月　　6 　　日
                  民事第二十一庭
                      審判長法  官  翁昭蓉
                            法  官  羅惠雯
                            法  官  林哲賢
正本係照原本作成。
如不服本裁定，應於收受送達後10日內向本院提出抗告狀，並應
繳納抗告費新臺幣１千元。
中　　華　　民　　國　　111 　年　　10　　月　　6 　　日

 　　　　　　　　　　　　   書記官  陳盈真